# 关于验资的问题

提问人：zico9999 时间：2014-09-15 19:04:12
陈版：现在设立公司，在注册资本按照公司章程到位后，是否还需要注会出具验资报告？是否可以在年度审计报告中，直接根据公司财务凭证直接确认“实收资本”的真实性？

回答人：chenyiwei
理论上，除了暂时仍实行注册资本实缴制的 27 个行业以外，其他企业在申请办理设立登记和变更登记时，工商部门已不再需要提交验资报告。当然不排斥股东之间约定聘请CPA验资，但此时的验资报告只具有在股东之间的证明效力，不具有对外证明效力。 在取消验资的法定要求后，年度审计中对“实收资本（股本）”科目仍需事实上执行验资中通常执行的大部分程序，才能获取充分、适当的审计证据。

提问人：julycy 时间：2014-09-16 09:51:37
相当于初次审计时做了遍验资程序。

回答人：chenyiwei
有点类似，当然为验资专门发询证函之类的程序就不要了，但其他查验程序还是有必要参考执行的。